臺灣高等法院刑事裁定　　　　　　　　 94年度交抗字第572號
抗　告　人
即　異議人
即受處分人　甲○○
上列抗告人因違反道路交通管理處罰條例案件，不服臺灣臺北地
方法院，中華民國94年7月7日所為裁定（94年度交聲字第511號
），提起抗告，本院裁定如下：
    主  文
抗告駁回。
    理  由
一、按禁止臨時停車線為紅色實線，用以指示禁止臨時停車路段
    ，道路交通標誌標線號誌設置規則第169條第1項、第2項定
    有明文。又設有禁止臨時停車標誌、標線處所不得臨時停車
    ，而禁止臨時停車處所不得停車，道路交通安全規則第111
    條第1項第3款及第112條第1項第1款亦定有明文。而汽車駕
    駛人在禁止臨時停車處所停車者，處新臺幣（下同）600元
    以上1200元以下罰鍰，道路交通管理處罰條例第56條第1項
    第1款亦有明文。次按，汽車駕駛人有違規停車而駕駛人不
    在場之情形，當場不能掣單舉發者，得對汽車所有人逕行舉
    發處罰；逕行舉發違反道路交通管理事件，經汽車所有人依
    通知單之應到案日期前到案，並告知違規駕駛人姓名、身分
    證統一編號及住址者，處罰機關應即另行通知違規駕駛人到
    案依法處理；逾應到案日期或雖於期限內申訴，惟未告知實
    際駕駛人，處罰機關應依道路交通管理處罰條例第85條第3
    項規定處罰該汽車所有人，道路交通管理處罰條例第7條之2
    及違反道路交通管理事件統一裁罰基準及處理細則第24條分
    別定有明文。是行為人如係駕駛小型車在劃設紅色實線表示
    禁止臨時停車路段違規停車而為警舉發，於舉發通知單上所
    載之應到案日期前到案聽候裁決，經處罰機關調查後仍認定
    其有上開違規停車行為者，依違反道路交通管理事件統一裁
    罰基準及處理細則第44條第1項及違反道路交通管理事件統
    一裁罰基準表（以下稱基準表）之規定，應對該違規停車之
    行為人處以900元之罰鍰。
二、查本件抗告人即異議人即受處分人甲○○於民國（下同）94
    年4月16日10時16分許，將其所有之車號為GK-1103號自用小
    客車，停放在臺北市○○○路○段416巷之劃設有紅色實線表
    示禁止臨時停車路段之道路上，因駕駛人不在場，而由臺北
    市政府警察局大安分局臥龍街派出所員警以拍照之方式採證
    ，並以抗告人有前揭違反道路交通管理處罰條例第56條第1
    項第1款規定之行為掣單舉發，嗣將前開舉發通知單送達於
    抗告人，經抗告人於舉發通知單所載應到案日期（即94年5
    月23日）前向原處分機關提出申訴，並告以抗告人即為實際
    汽車駕駛人，案經原處分機關即臺北市交通事件裁決所函請
    舉發單位即臺北市政府警察局大安分局調查，因認抗告人確
    有前開違規行為，原處分機關乃以「在禁止臨時停車處所停
    車」之違規事實，並依道路交通管理處罰條例第56條第1項
    第1款、違反道路交通管理事件統一裁罰基準及處理細則第
    44條第1項及基準表之規定，於94年5月23日裁處抗告人罰鍰
    九百元等事實，此有臺北市政府警察局大安分局94年6月21
    日北市警安分交字第09432467400號函所檢附之現場採證照
    片、交通違規案件陳述書、臺北市政府警察局大安分局94年
    5月12日北市警安分交字第09431828600號函、臺北市交通事
    件裁決所違反道路交通管理事件之北市裁二字第裁22-AN000
    0000號裁決書及臺北市交通事件裁決所送達證書等影本在卷
    可稽。
三、本件抗告意旨略以：抗告人在該處停車時，確實沒有劃禁止
    停車線，此由新鋪的柏油及新劃的紅線可判定云云。
四、本院查：抗告人於94年4月16日將車號GK-1103號自用小客車
    違規停放於劃設有紅色實線表示禁止臨時停車路段道路之事
    實，業據臺北市政府警察局大安分局臥龍街派出所警員現場
    拍照舉發，並提出採證照片2幀附卷為憑。而上開地點之紅
    線，確係台北市交通管制工程處於93年12月13日所劃設，惟
    因原紅線不清，而於94年4月14日所補劃，亦有該處94年6月
    15日北市交工程字第09431990400號函1紙附卷可稽。再參以
    上開現場採證照片所示，該停放車輛之右前車輪已壓在紅色
    實線邊緣，足證抗告人確係台北市交通管制工程處於94年4
    月14日補劃紅線後，始將該車輛停放於該處無訛。原審據而
    駁回其聲明異議，於法並無違誤，抗告人仍執前詞提起抗告
    ，為無理由，應予駁回。
五、據上論結，應依道路交通案件處理辦法第26條，刑事訴訟
    法第412條，裁定如主文。
中　　華　　民　　國　　94　　年　　8 　　月　　22　　日
　　　　　　　　　刑事第五庭  審判長法　官  張 連 財
　　　　　　　　　　　　　　　　　  法　官  蔡 光 治
　　　　　　　　　　　　　　　　　  法　官  雷 元 結
以上正本證明與原本無異。
不得再抗告。
                                    書記官  李 家 敏
中　　華　　民　　國　　94　　年　　8 　　月　　23　　日
